【裁判字號】    90,交訴,191
【裁判日期】    901023
【裁判案由】    公共危險
【裁判全文】
臺灣臺南地方法院刑事判決                          九十年度交訴字第一九一號
    公  訴  人  臺灣台南地方法院檢察署檢察官
    被      告  丙○○
    選任辯護人  黃木春
右列被告因公共危險案件，經檢察官提起公訴（九十年度偵字第四三０三號），本院
判決如左：
    主  文
丙○○服用酒類，不能安全駕駛動力交通工具而駕駛，處有期徒刑肆月；又駕駛動力
交通工具肇事，致人受傷而逃逸，處有期徒刑壹年。應執行有期徒刑壹年貳月，緩刑
肆年。
    事  實
一、丙○○於民國九十年四月七日十八時前，在台南縣新化鎮○○路某處，飲用啤酒
    ，業已達於不能安全駕駛動力交通工具之程度，竟仍駕駛車牌號碼ＴＶ—七七八
    七號自用小客車，自該處往其住處方向行駛。嗣於同日十八時五十分許，沿台南
    縣永康市○○路由北向南方向行駛，途經該街與國光六街交岔路口時，因酒後行
    車不穩，且疏未注意車前狀況，而與沿永華路由南向北方向行駛，並通過上開交
    岔路口，由乙○○騎乘車牌號碼為ＱＮ三—六一一號（檢察官誤繕為ＱＮ—三六
    一號）機車擦撞，乙○○隨即人車倒地，受有頭部外傷併右上額撕裂傷、頸椎扭
    傷等傷害（過失傷害部分未具告訴）。詎丙○○明知駕車肇事，竟未下車察看或
    採取必要之救護措施，倒車逕自加速往國光六街逃逸，經在附近目睹車禍之巡邏
    警員甲○○立即騎乘機車追捕，途間並鳴笛示警，繼於國光六街與永大路二段交
    岔路口前約五公尺舉槍，丙○○始右轉入永大路二段，在台南市○○路○段一七
    三號空地旁停車，並經警測得丙○○吐氣所含酒精成份高達每公升一．０七毫克
    （MG/L），客觀上已達不能安全駕駛動力交通工具之程度。
二、案經台南縣警察局新營分局報告臺灣臺南地方法院檢察署檢察官偵查起訴。
    理  由
一、訊據被告丙○○固供承於右開時、地酒後駕車肇事，並經警測得吐氣中所含酒精
    成分每公升一．０七毫克等情，惟矢口否認涉有肇事逃逸犯行，辯稱：伊當時是
    喝醉酒，伊感覺撞到東西，但伊不知撞到人，伊沒有看到對方倒下去，且伊沒有
    倒車，也沒有看到警員舉槍，伊一聽到警員按喇叭，伊就停車云云。經查：
（一）按刑法第一百八十五條之三所稱服用酒類或其他相類之物，不能安全駕駛動力
      交通工具之公共危險條款，係屬抽象危險犯之規定，此種抽象危險係伴隨飲酒
      過量之行為而當然成立。換言之，只需客觀上有此種行為出現，危險即視為存
      在，其是否果真肇事，均不影響公共危險罪責之成立；若其果真肇駕車肇禍，
      其不能安全駕駛動力交通工具之情形，則更不待言。另參考德、美等國之認定
      標準，對於酒精濃度呼氣已達每公升零點五五毫克，或血液濃度達百分之零點
      一一以上，肇事率為一般正常人之十倍，均認為已達「不能安全駕駛」之程度
      （此有法務部八十八年五月十八日法八八檢字第一六六九號函可資參照）。查
      本件被告丙○○對於其在上述時、地，酒後駕車一事不僅坦認無訛，且其肇事
      後吐氣之酒精濃度，經測試結果竟仍高達每公升一‧０七毫克，亦有吐氣酒精
      濃度測試表一紙、刑法第一百八十五條之三案件測試觀察紀錄表一紙附卷可按
      ，參照前揭說明，被告飲酒後顯已達於「不能安全駕駛動力交通工具」之程度
      ，況被告丙○○嗣後更因不能安全駕駛之行為，而撞及乙○○所騎乘之機車，
      益證被告丙○○飲酒後駕駛自用小客車時，確已處於不能安全駕駛之狀態。
（二）次查，被告駕車撞及乙○○騎乘之機車，致乙○○受有事實欄所述之傷害之事
      實，業據被告供承不諱。另據被害人乙○○於本院審中及履勘現場時指稱，其
      原係沿永華路由南向北行駛，被告係在其對向車道行駛等語，依被告與告訴人
      二車行進方向，及依二車撞擊現場，係位於永華路與國光六街交岔路口西北角
      ，參酌被告自用小客車車損位置，係在其自用小客車左前保險桿及前引擎蓋凹
      損觀之，且被告本院審理時亦自稱有感覺到撞及東西等語，足見二車撞擊力非
      小，必然有撞擊聲，且被告係左側車頭處撞擊被害人騎乘之機車，被告當可目
      睹機車倒地情形。況證人甲○○於九十年六月二十六日本院審理時及同年七月
      十三日協同本院履勘現場時，亦到場指證稱：其騎乘巡邏車行經永華路南向車
      道，距交岔路口一百遠，目擊車輛撞擊，被告有車在入國光六街，其沿路追捕
      ，一直按喇叭，也有警報器在響，被告均未停車，後來行至國光六街與永大路
      二段交岔路口前約五公尺有舉槍，丙○○始轉入永大路二段停車，停車與肇事
      地點相距約二百六十公尺等情，益證被告明知車禍肇事，並致乙○○受有傷害
      ，猶駕車逃逸，確存有肇事逃逸之故意。被告辯稱不知車禍肇事，顯屬卸責之
      詞，不足採信。是本件事證已臻明確，被告酒後駕車及肇事逃逸之犯行，均堪
      認定。
二、核被告丙○○所為，係犯刑法第一百八十五條之三之重大違背安全駕駛罪及同法
    第一百八十五條之四之駕車肇事逃逸罪。又被告所犯上開二罪間，犯意不同，行
    為互殊，應予分論併罰。本院審酌被告犯罪之動機、目的，其生活狀況、品行、
    智識程度，本件犯罪所生之危險、損害，被告肇事後所測得之血液中酒精濃度含
    量甚高，酒後駕車嚴重危害交通安全，惟被害人因本件車禍所受之傷勢，尚屬輕
    微，而被告犯後亦與被害人乙○○達成民事和解，犯後態度尚稱良好等一切情狀
    ，分別量處如主文所示之刑，並定其應執行之刑，以資懲儆。又被告丙○○前未
    曾受有期徒刑以上刑之宣告，此有臺灣高等法院被告全國前案紀錄表一紙在卷可
    憑，其經此教訓後，應知所警惕，無再犯之虞，本院因認被告所宣告之刑以暫不
    執行為適當，併諭知被告緩刑四年。
據上論斷，應依刑事訴訟法第二百九十九條第一項前段，刑法第一百八十五條之三、
第一百八十五條之四、第五十一條第五款、第七十四條第一款，判決如主文。
中      華      民      國    九十      年      十      月    二十三    日
                                 臺灣臺南地方法院交通法庭
                                         法  官    田  幸  艷
右正本證明與原本無異。
如不服本判決，應於判決送達後十日內向本院提出上訴狀( 應附繕本 )。
                                         書記官    廖  明  娟
中      華      民      國    九十      年      十      月    二十三    日
附錄本案論罪科刑法條全文：
刑法第一百八十五條之三
服用毒品、麻醉藥品、酒類或其他相類之物，不能安全駕駛動力交通工具而駕駛者，
處一年以下有期徒刑、拘役或三萬元以下罰金。
刑法第一百八十五條之四
駕駛動力交通工具肇事，致人死傷而逃逸者，處六月以上五年以下有期徒刑。


司法院資訊處製作；財團法人民間司法改革基金會備份。
